臺灣高等法院刑事判決　　　　　　　　100年度上易字第138號
上　訴　人
即　被　告　邱重德
上列上訴人因竊盜案件，不服臺灣板橋地方法院99年度易字第25
69號，中華民國99年10月28日第一審判決（聲請簡易判決處刑案
號：臺灣板橋地方法院檢察署98年度偵字第22605號），提起上
訴，本院判決如下：
    主  文
上訴駁回。
    理  由
一、按刑事訴訟法第350條、第361條、第362條、第367條規定，
    不服地方法院之第一審判決而上訴者，須提出上訴書狀，並
    應敘述具體理由，為上訴必備之程式；其所提出之書狀未敘
    述上訴理由，或僅曾以言詞陳述上訴理由者，均應於上訴期
    間屆滿後20日內補提理由書於第一審法院。第一審法院經形
    式審查，認逾期未補提上訴理由者，應定期間先命補正；逾
    期未補正者，為上訴不合法律上之程式，應以裁定駁回。倘
    已提出上訴理由，但所提非屬具體理由者，則由第二審法院
    以上訴不合法律上之程式，判決駁回。而所謂具體理由，必
    係依據卷內既有訴訟資料或提出新事證，指摘或表明第一審
    判決有何採證認事、用法或量刑等足以影響判決本旨之不當
    或違法，而構成應予撤銷之具體事由，始克當之（例如：依
    憑證據法則具體指出所採證據何以不具證據能力，或依憑卷
    證資料，明確指出所為證據證明力之判斷如何違背經驗、論
    理法則）；倘僅泛言原判決認定事實錯誤、違背法令、量刑
    失之過重或輕縱，而未依上揭意旨指出具體事由，或形式上
    雖已指出具體事由，然該事由縱使屬實，亦不足以認為原判
    決有何不當或違法者（例如：對不具有調查必要性之證據，
    法院未依聲請調查亦未說明理由，或援用證據不當，但除去
    該證據仍應為同一事實之認定），皆難謂係具體理由，俾與
    第二審上訴制度旨在請求第二審法院撤銷、變更第一審不當
    或違法之判決，以實現個案救濟之立法目的相契合，並節制
    濫行上訴（最高法院97年度台上字第892號、97年度台上字
    第1402號、97年度台上字第5960號等判決意旨參照）。又原
    審法院對上訴書狀有無記載理由，為形式上之審查，認有欠
    缺，且未據上訴人自行補正者，固應定期間先命補正。然上
    訴理由是否具體，依民國96年7月4日修正公布之刑事訴訟法
    第361條立法理由之說明，屬第二審法院審查範圍，不在命
    補正之列。
二、經查：本件原判決綜核被告邱重德於警詢、偵查及原審時之
    自白、證人即告訴人葉人於警詢、偵查及原審時之證述、
    證人周珊娜之指認照片，及證人葉人自行安裝之監視器畫
    面翻拍照片16張、「Yahoo!奇摩拍賣網」列印資料等證據資
    料，資以認定：被告於98年2月起，承租臺北縣板橋市（已
    改制為新北市板橋區，以下仍稱板橋市○○○街138巷18號2
    樓203室（原判決誤載為202室），與同時租屋於板橋市○○
    街138巷18號2樓202室（原判決誤載為203室）之葉人比鄰
    而居。竟意圖為自己不法之所有，於附表所示之時間，以攀
    爬方式，由葉人上開租屋處未上鎖之窗戶進入屋內，徒手
    竊取葉人所有如附表所示之物品，除如附表編號四所示之
    時間，因進入該房間搜尋財物而著手竊盜後，因未尋得欲竊
    取之物而未遂外，其餘均竊取得手，其中紫菜湯包及泡麵部
    分供己食用，電腦中央處理器（型號：INTEL-CORE2 Q8200
    2.33 G）1顆則在「Yahoo!奇摩拍賣網」，使用帳號「cefir
    o1881」，而以新臺幣（下同）4, 000元之代價，販賣予不
    知情且年籍不詳之帳號「Ｚ00000000 0」使用人，而所得價
    金連同竊得現金均已花用殆盡。嗣因葉人發現房內物品短
    少，調閱其自行於上揭住處裝設監視器錄影畫面後，報警處
    理而循線查悉等情。因而論被告以踰越安全設備竊盜6罪，
    各處如附表所示之刑，應執行有期徒刑10月。
三、被告不服原判決，提起上訴，其上訴理由略以：被告當時因
    家庭變故而搬離原住所，本案犯行期間，因失業而飢寒交迫
    ，乃偷取泡麵食用，懇請審酌被告為家庭經濟支柱，入獄後
    ，將導致家庭經濟陷入困境，讓其有改過自新之機會，使被
    告不致因本案之關係，家庭經濟再次陷入危機等語。
四、惟查：關於刑之量定，係實體法上賦予法院得為自由裁量之
    事項，倘其量刑已以行為人之行為罪責為基礎，並斟酌刑法
    第57條各款所列情狀，在法定刑度內，酌量科刑，如無偏執
    一端，致明顯失出失入情形，上級審法院即不得單就量刑部
    分遽指為不當或違法。本件原審量刑時，已審酌被告正值壯
    年，身強力壯，不思循正途工作賺錢謀生，反以上述踰越安
    全設備之手段行竊，侵害他人之財產權，對被害人造成損害
    ，及斟酌被告之品行、前有多次竊盜素行，且迄今未與被害
    人達成和解、賠償損害，惟念及被告於犯罪後坦承犯行，犯
    後態度尚可等一切情狀，為其量刑之基礎，已敘明審酌刑法
    第57條所列事項之理由，並就上訴意旨所指事項列入考量，
    尚無認定事實錯誤、量刑瑕疵或違背法令之情形。至被告稱
    其因失業飢寒交迫，乃偷取泡麵食用，其為家庭經濟支柱，
    入獄將使家庭經濟陷入困境云云。惟查被告係身心健全之青
    年，單身租屋居住於上開處所，依目前社會經濟狀況，其尋
    得飽餐之工作，應無困難，與一般中年失業者，二度就業不
    易，又需養家餬口之情形，不得相提並論，且其意圖行竊，
    搜尋告訴人之財物，或因未尋得更貴重之物品，始竊取泡麵
    等物，尚無從因其竊得泡麵等物，即認其係因飢寒交迫而行
    竊，是被告上開所陳尚不能作為減免刑責之事由。此外，上
    訴人並未依據卷內既有訴訟資料或提出新事實、新證據，指
    摘或表明原審判決有何採證認事、用法足以影響判決本旨之
    不當或違法，或量刑有何輕重失衡、濫用裁量權或不適用法
    則之情形，而構成應予撤銷之具體事由，已難謂提出合於刑
    事訴訟法第361條第1項規定之具體理由。從而，本件上訴未
    依法記載上訴之「具體理由」，揆諸首開最高法院判決意旨
    及說明，其上訴顯屬違背法律上之程式，爰不經言詞辯論，
    逕行駁回。
據上論斷，應依刑事訴訟法第367條前段、第372條，判決如主文
。
中    華    民    國   100    年    1     月    21    日
                  刑事第五庭審判長法  官  李英勇
                                  法  官  劉秉鑫
                                  法  官  白光華
以上正本證明與原本無異。
不得上訴。
                                  書記官  廖鴻勳
中    華    民    國   100    年    1     月    21    日
附表
┌──┬──────┬─────┬──────┬───────┬─────────┐
│編號│竊盜時間    │竊盜地點  │竊盜手段    │竊取物品      │宣告刑            │
├──┼──────┼─────┼──────┼───────┼─────────┤
│ 一 │98年6月下旬 │板橋市長安│攀爬未上鎖之│電腦中央處理器│邱重德踰越安全設備│
│    │不詳時間    │街138巷18 │窗戶進入屋內│（型號：INTEL-│竊盜，處有期徒刑柒│
│    │            │號2樓202室│，徒手行竊  │CORE2Q8200 2.3│月。              │
│    │            │          │            │3G CPU)1顆    │                  │
├──┼──────┼─────┼──────┼───────┼─────────┤
│ 二 │98年7月16日 │  同上    │  同上      │金額不詳之零錢│邱重德踰越安全設備│
│    │上午7時16分 │          │            │數枚、紫菜湯包│竊盜，處有期徒刑柒│
│    │許          │          │            │數包及泡麵1袋 │月。              │
├──┼──────┼─────┼──────┼───────┼─────────┤
│ 三 │98年7月17日 │  同上    │  同上      │金額不詳之現金│邱重德踰越安全設備│
│    │下午3時36分 │          │            │              │竊盜，處有期徒刑柒│
│    │許          │          │            │              │月。              │
├──┼──────┼─────┼──────┼───────┼─────────┤
│ 四 │98年7月1 8日│  同上    │  同上      │未尋得欲竊取之│邱重德踰越安全設備│
│    │下午6時7分（│          │            │物而未遂      │竊盜，未遂，處有期│
│    │日沒時刻為下│          │            │              │徒刑肆月。        │
│    │午6時45分） │          │            │              │                  │
├──┼──────┼─────┼──────┼───────┼─────────┤
│ 五 │98年7月26日 │  同上    │  同上      │金額不詳之現金│邱重德踰越安全設備│
│    │中午12時53分│          │            │              │竊盜，處有期徒刑柒│
│    │許          │          │            │              │月。              │
├──┼──────┼─────┼──────┼───────┼─────────┤
│ 六 │98年7月30日 │  同上    │  同上      │約100元之現金 │邱重德踰越安全設備│
│    │上午8時9分許│          │            │              │竊盜，處有期徒刑柒│
│    │            │          │            │              │月。              │
└──┴──────┴─────┴──────┴───────┴─────────┘